臺灣臺中地方法院刑事判決
                                     109年度訴字第1267號
公  訴  人  臺灣臺中地方檢察署檢察官
被      告  陳威華


選任辯護人  陳玉芬律師
上列被告因傷害案件，經檢察官提起公訴（109年度偵字第10219
號）及移送併辦（109年度偵字第17572號），本院判決如下：
    主    文
陳威華犯傷害罪，處拘役肆拾伍日，如易科罰金，以新臺幣壹仟
元折算壹日。
    犯罪事實
一、陳威華於民國109年1月9日凌晨2時58分許，在其友人賴琇婷
    位在臺中市○○區○○路0段0000號25樓B5之居所，雙方因債務
    問題起爭執，陳威華又發現賴琇婷以其手機進行錄音，心生
    不滿，竟基於傷害之犯意，於搶奪手機之過程中，將賴琇婷
    推倒，致其頭部撞及櫃角，並徒手毆打賴琇婷，致賴琇婷因
    而受有頭部挫傷、四肢、軀幹多處挫傷及瘀青之傷害。
二、案經賴琇婷訴由臺中市政府警察局第六分局報告臺灣臺中地
    方檢察署檢察官偵查起訴。 
　　理    由
壹、證據能力部分：
一、告訴人賴琇婷於警詢時之證述無證據能力：
    查告訴人賴琇婷於警詢中所為之陳述，係屬被告陳威華以外
    之人於審判外之陳述，為傳聞證據，經辯護人爭執該等陳述
    之證據能力，而告訴人業於本院審理期日到庭作證，其證述
    內容與先前於警詢之供述並無重大歧異，亦無傳聞法則例外
    之適用，應認告訴人於警詢中之陳述，無證據能力。
二、本判決下列所引用之其餘非供述證據，並無證據證明係實施
    刑事訴訟程序之公務員因違背法定程序所取得，依同法第
　　158條之4規定之反面解釋，均具有證據能力。
貳、實體部分
一、訊據被告固坦承有於上開時、地，與告訴人發生爭執，並出
    手取走告訴人手機，惟矢口否認有何傷害犯行，辯稱略以：
    我只有拿走手機，並沒有推告訴人或毆打告訴人，告訴人的
    傷勢不是我造成的云云；辯護人則為其辯護略以：被告僅將
    告訴人手上之手機取走並將之放置在桌子上，係告訴人欲阻
    止被告離去時，因自己重心不穩跌倒，是告訴人頭部挫傷可
    能是告訴人自己跌倒時碰撞所致；另告訴人提出之診斷證明
    書雖記載告訴人受有四肢、軀幹多處挫傷及瘀青等傷勢，惟
    依被告體型顯較告訴人壯碩，被告應會直接毆打告訴人頭、
    臉部，是告訴人受傷部位不符合常情。又告訴人於案發當日
    半夜始前往醫院就診，距離告訴人指述本案案發時間已相隔
    數小時，告訴人因工作性質，常有酒後意識不清跌倒之情形
    ，且告訴人有自殘之紀錄，本案被告與告訴人有金錢糾紛，
    告訴人有挾怨報復之虞。本案僅有告訴人單一指述，請求為
    無罪諭知等語。
二、認定犯罪事實所憑之證據及理由：
(一)查被告於109年1月9日凌晨2時58分許，在告訴人位在臺中市
    ○○區○○路0段0000號25樓B5之居所，雙方因債務問題起爭執
    ，被告因不滿告訴人以手機錄音，而出手奪走告訴人手機等
    節，業據告訴人於偵訊及本院審理程序時證述甚詳（見1021
    9號偵卷第97至99頁、17572號偵卷第59至60頁、本院卷第10
    9至126頁），且為被告所不爭執（見本院卷第61頁），是此
    部分之事實，首堪認定。
(二)被告固以前揭情詞置辯，惟查，依告訴人於109年5月7日檢
    事官偵訊時證述略以：在我承租的租屋處，因債務間題與被
    告引發爭執，被告發現我用手機錄音，被告於爭奪手機並刪
    除對話紀錄之過程中將我推倒，致我的頭部撞及櫃子之櫃角
    ，被告再揮拳毆打我，我受的傷勢如同所提出的診斷證明書
    所載。因為我本身有憂鬱症，被打後有身心受創，我先去警
    察局報案 ，警察鼓勵我去驗傷，所以我才在當晚去該醫院
    驗傷等語（見10219號偵卷第97至99頁）；於109年9月29日
    偵訊時證述略以：109年1月9日晚上吃完晚餐後，在環中路
    二段的住處，被告當時抽大麻、有點神智不清，先打電話給
    我，我覺得怪怪的，被告到了我的住處，我就錄音，被告發
    現了就搶走我的手機，要把資料刪除，我要拿回我的手機，
    被告就用拳頭打我一拳，我就倒在地上，他用腳踹我肚子很
    多下，當時我倒在地上，我爬起來要搶我的手機，他又把我
    推去撞櫃子，出拳打我等語（見17572號偵卷第59至60頁）
    ；於110年4月1日本院審理程序時則證述略以：案發當 時在
    我位於環中路2段之住處，因為跟被告協商債務的問題，被
    告有吸毒，我怕他會傷害我，所以我就錄音，被告發現我手
    機在偷錄音，就搶走我的手機、刪除錄音檔，被告推我之後
    我倒在沙發上、頭撞到牆壁與櫃子的邊角，然後開始毆打我
    全身、用拳頭打我的頭，被告當時有點像毒癮發作，隨便亂
    打。本案案發後至當晚報案之期間，我都在家，並沒有去其
    他地方或遭受其他傷害。過去被告就曾經因毒癮發作情緒不
    穩定等語（見本院卷第109至126頁）。是依告訴人前開指述
    ，就本案發生爭執之起因係於被告前往告訴人居所欲商討雙
    方債務問題之過程中，被告發現告訴人以手機錄音，而心生
    不滿，在搶奪告訴人手機之過程中將其推倒，嗣又以拳頭對
    其毆打等情，前後指述尚屬一致；且告訴人於本案案發後當
    日晚間23時15分許，即前往中國醫藥大學附設醫院急診就醫
    ，經診斷後之病名為：「四肢、軀幹多處挫傷及瘀青、頭部
    挫傷」，有中國醫藥大學附設醫院109年1月10日診斷證明書
    （見他字卷第13頁）附卷可考，則被告經診斷後受有前開傷
    勢，亦與告訴人指稱被告係將其推倒撞倒櫃子邊角、被告有
    徒手毆打其全身、頭部等情相合；且依被告與告訴人於（10
    9年）1月22日之簡訊內容，告訴人曾多次提及「你情緒爆炸
    ，搶我手機把我都弄傷」、「全是你打的」（傳送一張身體
    部位瘀青之照片）、「沒有發生的事情，警察如何受理安靜
    （案件），請你自己回想，你對我做了什麼」（見他字卷第
    25、39頁），是被告於本案案發後與告訴人之訊息對話過程
    ，被告雖始終否認有毆打告訴人，惟告訴人於對話中確曾多
    次提及被告對其毆打，且傳送受傷照片予被告觀看，並指責
    被告等情。是被告本案傷害犯行，除告訴人指述外，有前開
    診斷證明書、被告與告訴人間之對話紀錄可資補強，足認告
    訴人前開指述遭被告毆打等節，應屬實在，堪可採信。是被
    告猶飾詞辯稱告訴人所受傷勢不是其造成的云云，辯護人為
    被告辯護稱告訴人係因自己重心不穩跌倒等語，自難採之，
    無從為有利被告之認定。至被告之辯護人雖質疑告訴人就前
    往警詢報案與至醫院驗傷診斷之先後次序，歷次證述內容歧
    異等語，惟查，告訴人於本院審理程序時雖先證稱其被打完
    之後就去驗傷了，驗傷後才去報警等語（見本院卷第110至1
    12頁），而與告訴人前於偵訊時證稱：案發後，係因其本案
    有憂鬱症，被打後身心受創，先去警察局報案，警察鼓勵我
    去驗傷，所以我才在當晚去醫院驗傷等語（見10219號偵卷
    第98頁），略有不符，惟嗣經檢察官再與告訴人確認後，告
    訴人即證稱其確實是先去警局報警，經警察鼓勵其去驗傷，
    告訴人才當晚去驗傷，驗傷後才再回警局作筆錄等情（見本
    院卷第113至114頁），而本案告訴人係於109年1月9日晚間2
    3時15分前往醫院驗傷診斷，嗣於109年1月10日上午10時31
    分許製作警詢筆錄，核與告訴人於本院審理程序時證稱，係
    報案時警察鼓勵其驗傷，其驗傷後才製作警詢筆錄等節相符
    ，實則，衡以告訴人於本院審理程序作證時，距離本案案發
    已經過1年有餘，是告訴人就案發當日究係先前往醫院驗傷
    或係先報警，或其記憶有所不清，然尚難以告訴人對被告傷
    害犯行以外之其他細節，無法正確記憶、精準陳述，即遽認
    告訴人前開證述內容，全然不可採，是辯護人此部分之主張
    ，亦難為有利被告之認定。又辯護人主張被告體型顯較告訴
    人壯碩，倘若被告真有毆打告訴人，應會直接毆打告訴人頭
    、臉部，然告訴人本案係受有四肢、軀幹多處挫傷及瘀青等
    傷勢，其身體受傷部位不符合常情等語，惟告訴人於本院審
    理程序時證稱被告將其推倒在沙發上（見本院卷第122至123
    頁），則若告訴人該時呈現側身臥倒之狀態，被告徒手毆打
    告訴人，致告訴人受有頭部挫傷、四肢、軀幹多處挫傷及瘀
    青等傷害，亦無不合理之處，蓋縱使被告有體型優勢，亦不
    代表其毆打告訴人時會僅集中毆打告訴人之頭、臉部，是辯
    護人此部分之主張，尚難採為有利被告之認定。辯護人雖又
    質疑告訴人於案發當日半夜始前往醫院就診，距離告訴人指
    述本案案發時間已相隔數小時，告訴人因工作性質，常有酒
    後意識不清跌倒之情形，且告訴人有自殘之紀錄，本案被告
    與告訴人有金錢糾紛，告訴人可能有挾怨報復之動機等語，
    然查，本案係於109年1月9日凌晨2時58分許案發，至告訴人
    同日晚間23時許驗傷，雖間隔數十小時，惟此業經告訴人前
    於偵訊、本院審理程序時證稱係因其本案有憂鬱症，被打後
    身心受創，經警察鼓勵，才去驗傷等情明確，而告訴人於本
    院審理程序時復證稱本案案發後至當晚報案之期間，其都待
    在家中，並未前往他處或遭受其他傷害（見本院卷第116頁
    ），而依告訴人107年1月1日至109年9月3日於中國醫藥大學
    附設醫院之歷次急診、外傷就診紀錄所示，告訴人前往該醫
    院急診就診之次數雖較一般人頻繁，惟告訴人於本案案發之
    109年1月9日前往該醫院急診之前次就診紀錄，係108年12月
    28日，已相隔多日，且該次就診原因並未有任何外傷情形（
    見本院彌封卷），自難僅以告訴人於本案案發前有多次前往
    醫院急診就診之紀錄，即遽認告訴人於109年1月9日晚間23
    時15分許，經診斷後受有四肢、軀幹多處挫傷及瘀青、頭部
    挫傷等傷害，係因酒後意識不清跌倒或自殘所導致，是辯護
    人此部分之主張，亦難為有利被告之認定。而中國醫藥大學
    附設醫院110 年5月12日院醫事字第1100005423號函覆稱告
    訴人於急診檢傷時，僅有拍攝檢傷照片1張，且頭部傷口因
    長髮覆蓋，無法判斷為新傷或舊傷等語（見本院卷第149頁
    ），則依前開函覆結果，既無法單純自該張照片判斷告訴人
    該頭部傷口為新傷或舊傷，則自難遽認該傷口並非被告傷害
    告訴人所造成，是尚難以此部分之函覆為有利被告之認定，
    附此敘明。是被告前開辯解及辯護人前開辯護，均不足為有
    利被告之認定。此外，並有員警職務報告書、指認犯罪嫌疑
    人紀錄表、犯罪嫌疑人指認表、指認照片真實姓名對照表（
    告訴人指認被告）、臺中市政府警察局第六分局市政派出所
    受理各類案件紀錄表、中國醫藥大學附設醫院109年4月22日
    院醫事字第1090005114號函檢送：告訴人109年1月9日之急
    診護理病歷、急診病歷急診護理記錄、血壓脈搏呼吸記錄單
    （見10219號偵卷第19、29至31、42、73至83頁）等在卷可
    稽。(三)綜上所述，被告前開所辯顯係卸責之詞，不足採信
    。本案事證已臻明確，被告犯行堪予認定，應依法論科。
三、論罪科刑：
(一)核被告所為，係犯刑法第277條第1項之傷害罪。
(二)併辦部分：
　　檢察官移送本院併辦之109年度偵字第17572號，與原起訴書
    所載犯罪事實相同，為事實上同一，此經檢察官於併辦意旨
    書載述至明，則該併辦事實原係本院所應予審酌，自不生起
    訴效力擴張之問題，併此指明。
(三)爰審酌被告之前科素行（參臺灣高等法院被告前案紀錄表）
    ，竟僅因與告訴人商討債務問題時，不滿告訴人以手機錄音
    ，即於搶奪手機之過程中，將告訴人推倒，致其頭部撞及櫃
    角，並徒手毆打告訴人，致其受有頭部挫傷、四肢、軀幹多
    處挫傷及瘀青等傷害，因告訴人與被告對賠償金額未有共識
    （見本院卷第141頁），而未能調解成立、賠償損害，經告
    訴人表示請求從重量刑等語（見本院卷第188頁），被告犯
    後始終否認犯行等節；兼衡被告自述大學肄業之教育智識程
    度，在手機殼工廠工作，月薪約3萬元，經濟狀況勉持，父
    母分居，跟母親同住，母親沒有工作、依靠其收入，還有父
    親資助之生活狀況（見本院卷第187頁）等一切情狀，量處
    如主文所示之刑，並諭知易科罰金之折算標準。
據上論斷，應依刑事訴訟法第299條第1項前段，刑法第277條第1
 項、第41條第1項前段，刑法施行法第1條之1第1項，判決如主
文。
本案經檢察官郭景銘提起公訴，檢察官蔣忠義移送併辦，檢察官
徐雪萍、劉世豪到庭執行職務。 
中　　華　　民　　國　　110 　年　　9 　　月　　30　　日
                  刑事第九庭  審判長  法  官  陳培維
                                      法  官  鄭永彬
                                      法  官  陳怡珊
以上正本證明與原本無異。
如不服本判決應於收受判決後20日內向本院提出上訴書狀，並應
敘述具體理由；其未敘述上訴理由者，應於上訴期間屆滿後20日
內向本院補提理由書（均須按他造當事人之人數附繕本）「切勿
逕送上級法院」。
告訴人或被害人如不服判決，應備理由具狀向檢察官請求上訴，
上訴期間之計算，以檢察官收受判決正本之日起算。
                                      書記官  吳韻聆
中　　華　　民　　國　　110 　年　　9 　　月　　30　　日
附錄本案論罪科刑法條： 
中華民國刑法第277條
傷害人之身體或健康者，處5年以下有期徒刑、拘役或50萬元以
下罰金。
犯前項之罪，因而致人於死者，處無期徒刑或7年以上有期徒刑
；致重傷者，處3年以上10年以下有期徒刑。